<?xml version="1.0" encoding="utf-8"?>
<word>
  <form>niyalonadko</form>
  <seq step="Try to apply the Compound rule 'noun-adverb -&gt; intransitive verb, ic:2'.  The result will be a new Stem node.">
    <morph wordType="180">
      <shortName>ni- (1SgSubj): ni</shortName>
      <inflMsa slot="180" slotAbbr="Subject" />
    </morph>
    <stem>
      <failure>
        <content>In applying the compound rule "noun-adverb -&gt; intransitive verb, ic:2": The category (adv) of the right-hand member of the compound rule is incompatible with the category (intrans) of the right-hand stem:</content>
      </failure>
      <stem syncat="81" syncatAbbr="n" inflClass="99" inflClassAbbr="I" requiresInfl="+">
        <morph wordType="root">
          <shortName>yalo (mat): yalo</shortName>
          <stemMsa cat="81" catAbbr="n" inflClass="99" inflClassAbbr="I" requiresInfl="+" />
        </morph>
      </stem>
      <stem syncat="152" syncatAbbr="intrans" inflClass="177" inflClassAbbr="1" requiresInfl="+">
        <morph wordType="root">
          <shortName>nad (to.sleep): nadra</shortName>
          <stemMsa cat="152" catAbbr="intrans" inflClass="177" inflClassAbbr="1" requiresInfl="+" />
        </morph>
      </stem>
    </stem>
    <morph wordType="166">
      <shortName>-ko (Past): bi</shortName>
      <inflClasses>
        <inflClass hvo="178" abbr="2" />
      </inflClasses>
      <inflMsa slot="166" slotAbbr="Tense" />
    </morph>
  </seq>
  <seq step="Try to apply the Compound rule 'adverb-noun --&gt; intransitive verb, ic:2'.  The result will be a new Stem node.">
    <morph wordType="180">
      <shortName>ni- (1SgSubj): ni</shortName>
      <inflMsa slot="180" slotAbbr="Subject" />
    </morph>
    <stem>
      <failure>
        <content>In applying the compound rule "adverb-noun --&gt; intransitive verb, ic:2": The category (adv) of the left-hand member of the compound rule is incompatible with the category (n) of the left-hand stem:</content>
      </failure>
      <failure>
        <content>In applying the compound rule "adverb-noun --&gt; intransitive verb, ic:2": The category (n) of the right-hand member of the compound rule is incompatible with the category (intrans) of the right-hand stem:</content>
      </failure>
      <stem syncat="81" syncatAbbr="n" inflClass="99" inflClassAbbr="I" requiresInfl="+">
        <morph wordType="root">
          <shortName>yalo (mat): yalo</shortName>
          <stemMsa cat="81" catAbbr="n" inflClass="99" inflClassAbbr="I" requiresInfl="+" />
        </morph>
      </stem>
      <stem syncat="152" syncatAbbr="intrans" inflClass="177" inflClassAbbr="1" requiresInfl="+">
        <morph wordType="root">
          <shortName>nad (to.sleep): nadra</shortName>
          <stemMsa cat="152" catAbbr="intrans" inflClass="177" inflClassAbbr="1" requiresInfl="+" />
        </morph>
      </stem>
    </stem>
    <morph wordType="166">
      <shortName>-ko (Past): bi</shortName>
      <inflClasses>
        <inflClass hvo="178" abbr="2" />
      </inflClasses>
      <inflMsa slot="166" slotAbbr="Tense" />
    </morph>
  </seq>
  <seq step="Try to apply the Compound rule 'adj-noun with linker'.  The result will be a new Stem node.">
    <morph wordType="180">
      <shortName>ni- (1SgSubj): ni</shortName>
      <inflMsa slot="180" slotAbbr="Subject" />
    </morph>
    <stem>
      <failure>
        <content>In applying the compound rule "adj-noun with linker ": The category (adj) of the left-hand member of the compound rule is incompatible with the category (n) of the left-hand stem:</content>
      </failure>
      <failure>
        <content>In applying the compound rule "adj-noun with linker ": The category (n) of the right-hand member of the compound rule is incompatible with the category (intrans) of the right-hand stem:</content>
      </failure>
      <stem syncat="81" syncatAbbr="n" inflClass="99" inflClassAbbr="I" requiresInfl="+">
        <morph wordType="root">
          <shortName>yalo (mat): yalo</shortName>
          <stemMsa cat="81" catAbbr="n" inflClass="99" inflClassAbbr="I" requiresInfl="+" />
        </morph>
      </stem>
      <stem syncat="152" syncatAbbr="intrans" inflClass="177" inflClassAbbr="1" requiresInfl="+">
        <morph wordType="root">
          <shortName>nad (to.sleep): nadra</shortName>
          <stemMsa cat="152" catAbbr="intrans" inflClass="177" inflClassAbbr="1" requiresInfl="+" />
        </morph>
      </stem>
    </stem>
    <morph wordType="166">
      <shortName>-ko (Past): bi</shortName>
      <inflClasses>
        <inflClass hvo="178" abbr="2" />
      </inflClasses>
      <inflMsa slot="166" slotAbbr="Tense" />
    </morph>
  </seq>
  <seq step="Try to apply the Compound rule 'verb-adverb'.  The result will be a new Stem node.">
    <morph wordType="180">
      <shortName>ni- (1SgSubj): ni</shortName>
      <inflMsa slot="180" slotAbbr="Subject" />
    </morph>
    <stem>
      <failure>
        <content>In applying the compound rule "verb-adverb ": The category (v) of the left-hand member of the compound rule is incompatible with the category (n) of the left-hand stem:</content>
      </failure>
      <failure>
        <content>In applying the compound rule "verb-adverb ": The category (adv) of the right-hand member of the compound rule is incompatible with the category (intrans) of the right-hand stem:</content>
      </failure>
      <stem syncat="81" syncatAbbr="n" inflClass="99" inflClassAbbr="I" requiresInfl="+">
        <morph wordType="root">
          <shortName>yalo (mat): yalo</shortName>
          <stemMsa cat="81" catAbbr="n" inflClass="99" inflClassAbbr="I" requiresInfl="+" />
        </morph>
      </stem>
      <stem syncat="152" syncatAbbr="intrans" inflClass="177" inflClassAbbr="1" requiresInfl="+">
        <morph wordType="root">
          <shortName>nad (to.sleep): nadra</shortName>
          <stemMsa cat="152" catAbbr="intrans" inflClass="177" inflClassAbbr="1" requiresInfl="+" />
        </morph>
      </stem>
    </stem>
    <morph wordType="166">
      <shortName>-ko (Past): bi</shortName>
      <inflClasses>
        <inflClass hvo="178" abbr="2" />
      </inflClasses>
      <inflMsa slot="166" slotAbbr="Tense" />
    </morph>
  </seq>
  <seq step="Try to apply the Compound rule 'noun-transitive verb'.  The result will be a new Stem node.">
    <morph wordType="180">
      <shortName>ni- (1SgSubj): ni</shortName>
      <inflMsa slot="180" slotAbbr="Subject" />
    </morph>
    <stem>
      <failure>
        <content>In applying the compound rule "noun-transitive verb ": The category (trans) of the right-hand member of the compound rule is incompatible with the category (intrans) of the right-hand stem:</content>
      </failure>
      <stem syncat="81" syncatAbbr="n" inflClass="99" inflClassAbbr="I" requiresInfl="+">
        <morph wordType="root">
          <shortName>yalo (mat): yalo</shortName>
          <stemMsa cat="81" catAbbr="n" inflClass="99" inflClassAbbr="I" requiresInfl="+" />
        </morph>
      </stem>
      <stem syncat="152" syncatAbbr="intrans" inflClass="177" inflClassAbbr="1" requiresInfl="+">
        <morph wordType="root">
          <shortName>nad (to.sleep): nadra</shortName>
          <stemMsa cat="152" catAbbr="intrans" inflClass="177" inflClassAbbr="1" requiresInfl="+" />
        </morph>
      </stem>
    </stem>
    <morph wordType="166">
      <shortName>-ko (Past): bi</shortName>
      <inflClasses>
        <inflClass hvo="178" abbr="2" />
      </inflClasses>
      <inflMsa slot="166" slotAbbr="Tense" />
    </morph>
  </seq>
  <seq step="Try to apply the Compound rule 'noun-Intransitive verb'.  The result will be a new Stem node.">
    <morph wordType="180">
      <shortName>ni- (1SgSubj): ni</shortName>
      <inflMsa slot="180" slotAbbr="Subject" />
    </morph>
    <stem syncat="152" syncatAbbr="intrans" inflClass="177" inflClassAbbr="1" requiresInfl="+" blocksInfl="-">
      <stem syncat="81" syncatAbbr="n" inflClass="99" inflClassAbbr="I" requiresInfl="+">
        <morph wordType="root">
          <shortName>yalo (mat): yalo</shortName>
          <stemMsa cat="81" catAbbr="n" inflClass="99" inflClassAbbr="I" requiresInfl="+" />
        </morph>
      </stem>
      <stem syncat="152" syncatAbbr="intrans" inflClass="177" inflClassAbbr="1" requiresInfl="+">
        <morph wordType="root">
          <shortName>nad (to.sleep): nadra</shortName>
          <stemMsa cat="152" catAbbr="intrans" inflClass="177" inflClassAbbr="1" requiresInfl="+" />
        </morph>
      </stem>
    </stem>
    <morph wordType="166">
      <shortName>-ko (Past): bi</shortName>
      <inflClasses>
        <inflClass hvo="178" abbr="2" />
      </inflClasses>
      <inflMsa slot="166" slotAbbr="Tense" />
    </morph>
  </seq>
  <seq step="Try to apply inflectional template 'Non-final Transitive '.  The result will be a Stem analysis node.">
    <morph wordType="180">
      <shortName>ni- (1SgSubj): ni</shortName>
      <inflMsa slot="180" slotAbbr="Subject" />
    </morph>
    <stem syncat="81" syncatAbbr="n" requiresInfl="+" inflected="-" blocksInflection="+">
      <failure>The  category (trans) of the inflectional template "Non-final Transitive " is incompatible with the category (n) of the stem.</failure>
      <failure>The inflectional template named 'Non-final Transitive ' for category 'transitive verb' failed because the required prefix slot 'Object' was not found.</failure>
      <stem syncat="81" syncatAbbr="n" inflClass="99" inflClassAbbr="I" requiresInfl="+">
        <morph wordType="root">
          <shortName>yalo (mat): yalo</shortName>
          <stemMsa cat="81" catAbbr="n" inflClass="99" inflClassAbbr="I" requiresInfl="+" />
        </morph>
      </stem></stem>
    <stem syncat="152" syncatAbbr="intrans" inflClass="177" inflClassAbbr="1" requiresInfl="+">
      <morph wordType="root">
        <shortName>nad (to.sleep): nadra</shortName>
        <stemMsa cat="152" catAbbr="intrans" inflClass="177" inflClassAbbr="1" requiresInfl="+" />
      </morph>
    </stem>
    <morph wordType="166">
      <shortName>-ko (Past): bi</shortName>
      <inflClasses>
        <inflClass hvo="178" abbr="2" />
      </inflClasses>
      <inflMsa slot="166" slotAbbr="Tense" />
    </morph>
  </seq>
  <seq step="Try to apply inflectional template 'Non-final Transitive '.  The result will be a Stem analysis node.">
    <morph wordType="180">
      <shortName>ni- (1SgSubj): ni</shortName>
      <inflMsa slot="180" slotAbbr="Subject" />
    </morph>
    <stem syncat="81" syncatAbbr="n" inflClass="99" inflClassAbbr="I" requiresInfl="+">
      <morph wordType="root">
        <shortName>yalo (mat): yalo</shortName>
        <stemMsa cat="81" catAbbr="n" inflClass="99" inflClassAbbr="I" requiresInfl="+" />
      </morph>
    </stem>
    <stem syncat="152" syncatAbbr="intrans" requiresInfl="+" inflected="-" blocksInflection="+">
      <failure>The  category (trans) of the inflectional template "Non-final Transitive " is incompatible with the category (intrans) of the stem.</failure>
      <failure>The inflectional template named 'Non-final Transitive ' for category 'transitive verb' failed because the required prefix slot 'Object' was not found.</failure>
      <stem syncat="152" syncatAbbr="intrans" inflClass="177" inflClassAbbr="1" requiresInfl="+">
        <morph wordType="root">
          <shortName>nad (to.sleep): nadra</shortName>
          <stemMsa cat="152" catAbbr="intrans" inflClass="177" inflClassAbbr="1" requiresInfl="+" />
        </morph>
      </stem></stem>
    <morph wordType="166">
      <shortName>-ko (Past): bi</shortName>
      <inflClasses>
        <inflClass hvo="178" abbr="2" />
      </inflClasses>
      <inflMsa slot="166" slotAbbr="Tense" />
    </morph>
  </seq>
  <seq step="Try to apply the Compound rule 'noun-adverb -&gt; intransitive verb, ic:2'.  The result will be a new Stem node.">
    <morph wordType="180">
      <shortName>ni- (1SgSubj): ni</shortName>
      <inflMsa slot="180" slotAbbr="Subject" />
    </morph>
    <stem>
      <failure>
        <content>In applying the compound rule "noun-adverb -&gt; intransitive verb, ic:2": The category (adv) of the right-hand member of the compound rule is incompatible with the category (intrans) of the right-hand stem:</content>
      </failure>
      <stem syncat="81" syncatAbbr="n" inflClass="99" inflClassAbbr="I" requiresInfl="+">
        <morph wordType="root">
          <shortName>yalo (mat): yalo</shortName>
          <stemMsa cat="81" catAbbr="n" inflClass="99" inflClassAbbr="I" requiresInfl="+" />
        </morph>
      </stem>
      <stem syncat="152" syncatAbbr="intrans" inflClass="177" inflClassAbbr="1" requiresInfl="+">
        <morph wordType="root">
          <shortName>nad (to.sleep): nadra</shortName>
          <stemMsa cat="152" catAbbr="intrans" inflClass="177" inflClassAbbr="1" requiresInfl="+" />
        </morph>
      </stem>
    </stem>
    <morph wordType="166">
      <shortName>-ko (Past): bi</shortName>
      <inflClasses>
        <inflClass hvo="178" abbr="2" />
      </inflClasses>
      <inflMsa slot="166" slotAbbr="Tense" />
    </morph>
  </seq>
  <seq step="Try to apply the Compound rule 'adverb-noun --&gt; intransitive verb, ic:2'.  The result will be a new Stem node.">
    <morph wordType="180">
      <shortName>ni- (1SgSubj): ni</shortName>
      <inflMsa slot="180" slotAbbr="Subject" />
    </morph>
    <stem>
      <failure>
        <content>In applying the compound rule "adverb-noun --&gt; intransitive verb, ic:2": The category (adv) of the left-hand member of the compound rule is incompatible with the category (n) of the left-hand stem:</content>
      </failure>
      <failure>
        <content>In applying the compound rule "adverb-noun --&gt; intransitive verb, ic:2": The category (n) of the right-hand member of the compound rule is incompatible with the category (intrans) of the right-hand stem:</content>
      </failure>
      <stem syncat="81" syncatAbbr="n" inflClass="99" inflClassAbbr="I" requiresInfl="+">
        <morph wordType="root">
          <shortName>yalo (mat): yalo</shortName>
          <stemMsa cat="81" catAbbr="n" inflClass="99" inflClassAbbr="I" requiresInfl="+" />
        </morph>
      </stem>
      <stem syncat="152" syncatAbbr="intrans" inflClass="177" inflClassAbbr="1" requiresInfl="+">
        <morph wordType="root">
          <shortName>nad (to.sleep): nadra</shortName>
          <stemMsa cat="152" catAbbr="intrans" inflClass="177" inflClassAbbr="1" requiresInfl="+" />
        </morph>
      </stem>
    </stem>
    <morph wordType="166">
      <shortName>-ko (Past): bi</shortName>
      <inflClasses>
        <inflClass hvo="178" abbr="2" />
      </inflClasses>
      <inflMsa slot="166" slotAbbr="Tense" />
    </morph>
  </seq>
  <seq step="Try to apply the Compound rule 'adj-noun with linker'.  The result will be a new Stem node.">
    <morph wordType="180">
      <shortName>ni- (1SgSubj): ni</shortName>
      <inflMsa slot="180" slotAbbr="Subject" />
    </morph>
    <stem>
      <failure>
        <content>In applying the compound rule "adj-noun with linker ": The category (adj) of the left-hand member of the compound rule is incompatible with the category (n) of the left-hand stem:</content>
      </failure>
      <failure>
        <content>In applying the compound rule "adj-noun with linker ": The category (n) of the right-hand member of the compound rule is incompatible with the category (intrans) of the right-hand stem:</content>
      </failure>
      <stem syncat="81" syncatAbbr="n" inflClass="99" inflClassAbbr="I" requiresInfl="+">
        <morph wordType="root">
          <shortName>yalo (mat): yalo</shortName>
          <stemMsa cat="81" catAbbr="n" inflClass="99" inflClassAbbr="I" requiresInfl="+" />
        </morph>
      </stem>
      <stem syncat="152" syncatAbbr="intrans" inflClass="177" inflClassAbbr="1" requiresInfl="+">
        <morph wordType="root">
          <shortName>nad (to.sleep): nadra</shortName>
          <stemMsa cat="152" catAbbr="intrans" inflClass="177" inflClassAbbr="1" requiresInfl="+" />
        </morph>
      </stem>
    </stem>
    <morph wordType="166">
      <shortName>-ko (Past): bi</shortName>
      <inflClasses>
        <inflClass hvo="178" abbr="2" />
      </inflClasses>
      <inflMsa slot="166" slotAbbr="Tense" />
    </morph>
  </seq>
  <seq step="Try to apply the Compound rule 'verb-adverb'.  The result will be a new Stem node.">
    <morph wordType="180">
      <shortName>ni- (1SgSubj): ni</shortName>
      <inflMsa slot="180" slotAbbr="Subject" />
    </morph>
    <stem>
      <failure>
        <content>In applying the compound rule "verb-adverb ": The category (v) of the left-hand member of the compound rule is incompatible with the category (n) of the left-hand stem:</content>
      </failure>
      <failure>
        <content>In applying the compound rule "verb-adverb ": The category (adv) of the right-hand member of the compound rule is incompatible with the category (intrans) of the right-hand stem:</content>
      </failure>
      <stem syncat="81" syncatAbbr="n" inflClass="99" inflClassAbbr="I" requiresInfl="+">
        <morph wordType="root">
          <shortName>yalo (mat): yalo</shortName>
          <stemMsa cat="81" catAbbr="n" inflClass="99" inflClassAbbr="I" requiresInfl="+" />
        </morph>
      </stem>
      <stem syncat="152" syncatAbbr="intrans" inflClass="177" inflClassAbbr="1" requiresInfl="+">
        <morph wordType="root">
          <shortName>nad (to.sleep): nadra</shortName>
          <stemMsa cat="152" catAbbr="intrans" inflClass="177" inflClassAbbr="1" requiresInfl="+" />
        </morph>
      </stem>
    </stem>
    <morph wordType="166">
      <shortName>-ko (Past): bi</shortName>
      <inflClasses>
        <inflClass hvo="178" abbr="2" />
      </inflClasses>
      <inflMsa slot="166" slotAbbr="Tense" />
    </morph>
  </seq>
  <seq step="Try to apply the Compound rule 'noun-transitive verb'.  The result will be a new Stem node.">
    <morph wordType="180">
      <shortName>ni- (1SgSubj): ni</shortName>
      <inflMsa slot="180" slotAbbr="Subject" />
    </morph>
    <stem>
      <failure>
        <content>In applying the compound rule "noun-transitive verb ": The category (trans) of the right-hand member of the compound rule is incompatible with the category (intrans) of the right-hand stem:</content>
      </failure>
      <stem syncat="81" syncatAbbr="n" inflClass="99" inflClassAbbr="I" requiresInfl="+">
        <morph wordType="root">
          <shortName>yalo (mat): yalo</shortName>
          <stemMsa cat="81" catAbbr="n" inflClass="99" inflClassAbbr="I" requiresInfl="+" />
        </morph>
      </stem>
      <stem syncat="152" syncatAbbr="intrans" inflClass="177" inflClassAbbr="1" requiresInfl="+">
        <morph wordType="root">
          <shortName>nad (to.sleep): nadra</shortName>
          <stemMsa cat="152" catAbbr="intrans" inflClass="177" inflClassAbbr="1" requiresInfl="+" />
        </morph>
      </stem>
    </stem>
    <morph wordType="166">
      <shortName>-ko (Past): bi</shortName>
      <inflClasses>
        <inflClass hvo="178" abbr="2" />
      </inflClasses>
      <inflMsa slot="166" slotAbbr="Tense" />
    </morph>
  </seq>
  <seq step="Try to apply the Compound rule 'noun-Intransitive verb'.  The result will be a new Stem node.">
    <morph wordType="180">
      <shortName>ni- (1SgSubj): ni</shortName>
      <inflMsa slot="180" slotAbbr="Subject" />
    </morph>
    <stem syncat="152" syncatAbbr="intrans" inflClass="177" inflClassAbbr="1" requiresInfl="+" blocksInfl="-">
      <stem syncat="81" syncatAbbr="n" inflClass="99" inflClassAbbr="I" requiresInfl="+">
        <morph wordType="root">
          <shortName>yalo (mat): yalo</shortName>
          <stemMsa cat="81" catAbbr="n" inflClass="99" inflClassAbbr="I" requiresInfl="+" />
        </morph>
      </stem>
      <stem syncat="152" syncatAbbr="intrans" inflClass="177" inflClassAbbr="1" requiresInfl="+">
        <morph wordType="root">
          <shortName>nad (to.sleep): nadra</shortName>
          <stemMsa cat="152" catAbbr="intrans" inflClass="177" inflClassAbbr="1" requiresInfl="+" />
        </morph>
      </stem>
    </stem>
    <morph wordType="166">
      <shortName>-ko (Past): bi</shortName>
      <inflClasses>
        <inflClass hvo="178" abbr="2" />
      </inflClasses>
      <inflMsa slot="166" slotAbbr="Tense" />
    </morph>
  </seq>
  <seq step="Try to apply inflectional template 'Non-final Transitive '.  The result will be a Stem analysis node.">
    <morph wordType="180">
      <shortName>ni- (1SgSubj): ni</shortName>
      <inflMsa slot="180" slotAbbr="Subject" />
    </morph>
    <stem syncat="81" syncatAbbr="n" requiresInfl="+" inflected="-" blocksInflection="+">
      <failure>The  category (trans) of the inflectional template "Non-final Transitive " is incompatible with the category (n) of the stem.</failure>
      <failure>The inflectional template named 'Non-final Transitive ' for category 'transitive verb' failed because the required prefix slot 'Object' was not found.</failure>
      <stem syncat="81" syncatAbbr="n" inflClass="99" inflClassAbbr="I" requiresInfl="+">
        <morph wordType="root">
          <shortName>yalo (mat): yalo</shortName>
          <stemMsa cat="81" catAbbr="n" inflClass="99" inflClassAbbr="I" requiresInfl="+" />
        </morph>
      </stem></stem>
    <stem syncat="152" syncatAbbr="intrans" inflClass="177" inflClassAbbr="1" requiresInfl="+">
      <morph wordType="root">
        <shortName>nad (to.sleep): nadra</shortName>
        <stemMsa cat="152" catAbbr="intrans" inflClass="177" inflClassAbbr="1" requiresInfl="+" />
      </morph>
    </stem>
    <morph wordType="166">
      <shortName>-ko (Past): bi</shortName>
      <inflClasses>
        <inflClass hvo="178" abbr="2" />
      </inflClasses>
      <inflMsa slot="166" slotAbbr="Tense" />
    </morph>
  </seq>
  <seq step="Try to apply inflectional template 'Non-final Transitive '.  The result will be a Stem analysis node.">
    <morph wordType="180">
      <shortName>ni- (1SgSubj): ni</shortName>
      <inflMsa slot="180" slotAbbr="Subject" />
    </morph>
    <stem syncat="81" syncatAbbr="n" inflClass="99" inflClassAbbr="I" requiresInfl="+">
      <morph wordType="root">
        <shortName>yalo (mat): yalo</shortName>
        <stemMsa cat="81" catAbbr="n" inflClass="99" inflClassAbbr="I" requiresInfl="+" />
      </morph>
    </stem>
    <stem syncat="152" syncatAbbr="intrans" requiresInfl="+" inflected="-" blocksInflection="+">
      <failure>The  category (trans) of the inflectional template "Non-final Transitive " is incompatible with the category (intrans) of the stem.</failure>
      <failure>The inflectional template named 'Non-final Transitive ' for category 'transitive verb' failed because the required prefix slot 'Object' was not found.</failure>
      <stem syncat="152" syncatAbbr="intrans" inflClass="177" inflClassAbbr="1" requiresInfl="+">
        <morph wordType="root">
          <shortName>nad (to.sleep): nadra</shortName>
          <stemMsa cat="152" catAbbr="intrans" inflClass="177" inflClassAbbr="1" requiresInfl="+" />
        </morph>
      </stem></stem>
    <morph wordType="166">
      <shortName>-ko (Past): bi</shortName>
      <inflClasses>
        <inflClass hvo="178" abbr="2" />
      </inflClasses>
      <inflMsa slot="166" slotAbbr="Tense" />
    </morph>
  </seq>
</word>